---
title: "Introdução ao R"
subtitle: "Exercício e soluções"
author: "Tiago Ferreira"
output:
  html_document:
    code_folding: hide
---
---

```{r, setup, include=FALSE}
library("psych")   # Load additional packages here 
library("datasets")  
library("lattice")
library("psych")
library("Hmisc")
library("ggplot2")

# Some customization.  You can alter or delete as desired (if you know what you are doing).
knitr::opts_chunk$set(
  tidy=FALSE,     # display code as typed
  size="small")   # slightly smaller font for code
```  

**EXERCÍCIO 1**  

1. Iniciar o R e verificar o local ou diretório de trabalho. Colocar nesse local o ficheiro de dados "dogs.csv";  
```{r}
getwd()
```


2. Importar a base de dados dogs, atribuindo essa estrutura de dados ao valor DOGS. Ver datalhes da base de dados em: https://data.world/len/intelligence-of-dogs;    

```{r}
DOGS <- read.csv("G:\\My Drive\\FPCEUP\\AtividadeDocente\\R_crash_course\\R crash course_Data\\dogs.csv")
# pode usar a choose.files() para selecionar mais facilmente o ficheiro
```


3. Verificar classe, estrutura, nomes das variáveis e primeiras linhas/observações de DOGS;    
```{r}
class(DOGS)
str(DOGS)
names(DOGS)
head(DOGS)
```


4. Visualizar lista das raças na base de dados;  
```{r}
DOGS$Breed 
```


5. Fazer sumário das variáveis em DOGS;   
```{r}
summary(DOGS)
```


6. Criar e visualizar o objeto "dif_reps" definido pela diferença entre variáveis "reps_upper" e "reps_lower";  
```{r}
dif_reps <- DOGS$reps_upper - DOGS$reps_lower
dif_reps 
```
  

7. Utilizar a função plot() para visualizar a variáveis "Classification". Use as.factor() se necessário;  
```{r}
plot(as.factor(DOGS$Classification))
```


8. Fazer um histograma para a variável "obey"";  
```{r}
hist(DOGS$obey)
```


9. Instalar (se necessário) e carregar o pacote "psych";  
```{r, echo = TRUE, eval=FALSE}
install.packages("psych")
library(psych)
```


10. Usar as funcionalidades deste pacote para calcular estatística descritiva básica e correlações para as variáveis "obey", "reps_lower" e "reps_upper";  
```{r}
psych::describe(DOGS[3:5])
corr.test(DOGS[3:5])
```


11. Criar um boxplot que represente o nível de obediência por cada classificação de raça;  
```{r}
plot(obey ~ as.factor(Classification), data=DOGS)
```


12. Criar um modelo para verificar a existência de um efeito da classificação no nível de obediência. Clarificar que pares de classificações apresentam diferenças significativas em termos do seu nível de obediência;
```{r}
model1 <- aov(obey ~ Classification, data=DOGS)  
summary(model1) 
TukeyHSD(model1)
```

